臺灣高等法院刑事裁定　　　　　　　　 100年度聲減字第47號
聲　請　人
即　受刑人　陳祥麟
上列聲請人因違反槍砲彈藥刀械管制條例案件，已經判決罪刑確
定，聲請減刑，本院裁定如下：
    主  文
聲請駁回。
    理  由
一、本件聲請意旨略以：聲請人即受刑人陳祥麟所犯違反槍砲彈
    藥刀械管制條例案件，犯罪時間在96年4 月24日以前，依查
    獲員警於第一審之證述，員警係根據線報查緝黃昌泰，故員
    警所知悉者為黃昌泰持槍犯罪，並非受刑人持槍之犯罪事實
    。就受刑人主動向警方說出受刑人所攜袋內藏槍部分，係受
    刑人於警方知受刑人有犯罪事實前，主動告知犯罪，合於刑
    法第62條自首要件。原判決雖漏未對受刑人適用自首，但不
    因此改變受刑人合於自首要件之事實。從而，本件受刑人合
    於中華民國96年罪犯減刑條例（下稱96年罪犯減刑條例）第
    6條之減刑規定，且該條規定不以原判決已適用刑法第62條
    為必要，爰請求對受刑人裁定減刑云云。
二、經查：
（一）受刑人明知具有殺傷力之槍枝、子彈，非經中央主管機關
      許可，不得持有，竟於不詳時間，自不詳管道，取得如附
      件所示具殺傷力之槍彈一批，而非法持有並將之藏放在基
      隆市○○路55巷6之2號2樓住處，經本院認受刑人所為係
      犯其行為時（即94年1月28日修正實行前）槍砲彈藥刀械
      管制條例第7條第4項之未經許可持有手槍罪、第8條第4項
      之未經許可持有獵槍罪、第11條第4項之未經許可持有其
      他可發射子彈具有殺傷力之改造手槍罪、第12條第4項之
      未經許可持有子彈罪，受刑人係於同一時地，以一持有行
      為而同時觸犯上開罪名，為想像競合犯，從一重按未經許
      可持有手槍罪處斷，以93年度上更（一）字第184號判決
      ，判處受刑人有期徒刑5年2月，併科罰金新臺幣50萬元，
      罰金如易服勞役，以罰金總額與6個月之日數比例折算。
      嗣經最高法院以97年度臺上字第3401號判決駁回受刑人之
      第三審上訴而確定在案。
（二）聲請意旨雖主張受刑人之犯罪係在96年4月24日以前，受
      刑人自首本件犯罪，得依96年罪犯減刑條例第6條「對於
      第3條所定不予減刑而未發覺之罪，於本條例施行前至施
      行之日起3個月內自首而受裁判者，依第2條第1項規定予
      以減刑」之規定予以減刑云云。惟查本院93年度上更（一
      ）字第184號判決理由欄壹、三已敘明：「…受刑人持有
      槍、彈之罪，既已先被發覺，則渠事後主動提及其餘放置
      在小熊維尼布偶內槍、彈之行為，自不符槍砲彈藥刀械管
      制條例第18條第1項或刑法第62條之自首要件」等語。而
      本件係裁定減刑程序，本院無從自行認定受刑人係對於未
      發覺之罪自首而受裁判。
（三）次按96年罪犯減刑條例第3條第1項第4款規定，槍砲彈藥
      刀械管制條例第7條、第8條、第12條第1項至第3項、第13
      條第1項、第3項、中華民國94年1月26日修正公布前之槍
      砲彈藥刀械管制條例第10條及第11條之罪，若經判決宣告
      逾有期徒刑1年6月之刑者，不予減刑。本件受刑人犯未經
      許可持有手槍罪，既經本院93年度上更（一）字第184號
      判決對其宣告有期徒刑5年2月，已逾有期徒刑1年6月，依
      前引判決之認定，受刑人復無96年罪犯減刑條例第6條所
      定於同條例施行前至施行之日起3個月內自首而受裁判者
      之情事，當不得依同條例第2條第1項第3款之規定予以減
      刑。
三、綜上所析，本件受刑人聲請減刑，不合法律之規定，應予駁
    回，爰裁定如主文。
中    華    民    國   100    年    7     月     25   日
                 刑事第二十四庭  審判長法  官  李錦樑
                                       法  官  張惠立
                                       法  官  陳恆寬
以上正本證明與原本無異。
如不服本裁定，應於收受送達後五日內向本院提出抗告狀。
                                       書記官  黃家麟
中    華    民    國   100    年    7     月    28    日
附表：
一、具殺傷力之12 GAUGE制式霰彈槍1 支（獲案槍枝管制編號00
    00000000號）。
二、具殺傷力之12 GAUGE制式霰彈10顆（彈底均標記FIOCCHI12
    12 ITALY）。
三、具殺傷力之仿BERETTA廠93R型自動手槍製造經不詳人士車通
    槍管改造完成的玩具手槍1 支（獲案槍枝管制編號00000000
    00號）。
四、具殺傷力之9MM 制式半自動手槍子彈11顆。
五、具殺傷力之含9MM 金屬彈頭的土造子彈1 顆。
六、具殺傷力之BERETTA廠92 BRIGADIER -FS-型槍號BER148246
    口徑9MM 半自動手槍1 支（獲案槍枝管制編號0000000000號
    ）。
七、具殺傷力之9MM 制式半自動手槍子彈9 顆。
八、具殺傷力之BERETTA廠MOD.21A-22 L.R.槍號DAA010304口徑0
    .22 吋半自動手槍1 支（獲案槍枝管制編號0000000000號）
    。
九、具殺傷力之口徑0.22吋制式點22手槍子彈5 顆（彈底均標記
    Rem ）。